Config:
  hfst:
    Gen: ../../../src/generator-gt-norm.hfst
    Morph: ../../../src/analyser-gt-norm.hfst
  xerox:
    Gen: ../../../src/generator-gt-norm.xfst
    Morph: ../../../src/analyser-gt-norm.xfst
    App: lookup

Tests:

# todo:
# Proofread the gold standard (below)
# Then: run analyser, then correct. 


  Noun - kuʹmpp â-stem: # Noun 'kaulaliina' - full paradigm
     kuʹmpp+N+Sg+Nom: kuʹmpp
     kuʹmpp+N+Sg+Gen: kuuʹmp
     kuʹmpp+N+Sg+Acc: kuuʹmp
     kuʹmpp+N+Sg+Ill: kuʹmppe
     kuʹmpp+N+Sg+Loc: kuuʹmpest
     kuʹmpp+N+Sg+Com: kuuʹmpin
     kuʹmpp+N+Ess: kuʹmppen
     kuʹmpp+N+Par: kuʹmpped
     kuʹmpp+N+Sg+Abe: kuuʹmptää
     kuʹmpp+N+Pl+Nom: kuuʹmp
     kuʹmpp+N+Pl+Gen: kuuʹmpi
     kuʹmpp+N+Pl+Acc: kuuʹmpid
     kuʹmpp+N+Pl+Ill: kuuʹmpid
     kuʹmpp+N+Pl+Loc: kuuʹmpin
     kuʹmpp+N+Pl+Com: kuuʹmpivuiʹm
     kuʹmpp+N+Pl+Abe: kuuʹmpitää
     